{"present": {"1 Singular": {"Affirmative": "bainim", "Question": "an mbainim?", "Negative": "n\u00ed bhainim"}, "2 Singular": {"Affirmative": "baineann t\u00fa", "Question": "an mbaineann t\u00fa?", "Negative": "n\u00ed bhaineann t\u00fa"}, "3 Singular": {"Male": {"Affirmative": "baineann s\u00e9", "Question": "an mbaineann s\u00e9?", "Negative": "n\u00ed bhaineann s\u00e9"}, "Female": {"Affirmative": "baineann s\u00ed", "Question": "an mbaineann s\u00ed?", "Negative": "n\u00ed bhaineann s\u00ed"}}, "1 Plural": {"Compressed": {"Affirmative": "bainimid", "Question": "an mbainimid?", "Negative": "n\u00ed bhainimid"}, "Extended": {"Affirmative": "baineann muid", "Question": "an mbaineann muid?", "Negative": "n\u00ed bhaineann muid"}}, "2 Plural": {"Affirmative": "baineann sibh", "Question": "an mbaineann sibh?", "Negative": "n\u00ed bhaineann sibh"}, "3 Plural": {"Affirmative": "baineann siad", "Question": "an mbaineann siad?", "Negative": "n\u00ed bhaineann siad"}, "Passive": {"Affirmative": "baintear", "Question": "an mbaintear?", "Negative": "n\u00ed bhaintear"}}, "future": {"1 Singular": {"Affirmative": "bainfidh m\u00e9", "Question": "an mbainfidh m\u00e9?", "Negative": "n\u00ed bhainfidh m\u00e9"}, "2 Singular": {"Affirmative": "bainfidh t\u00fa", "Question": "an mbainfidh t\u00fa?", "Negative": "n\u00ed bhainfidh t\u00fa"}, "3 Singular": {"Male": {"Affirmative": "bainfidh s\u00e9", "Question": "an mbainfidh s\u00e9?", "Negative": "n\u00ed bhainfidh s\u00e9"}, "Female": {"Affirmative": "bainfidh s\u00ed", "Question": "an mbainfidh s\u00ed?", "Negative": "n\u00ed bhainfidh s\u00ed"}}, "1 Plural": {"Compressed": {"Affirmative": "bainfimid", "Question": "an mbainfimid?", "Negative": "n\u00ed bhainfimid"}, "Extended": {"Affirmative": "bainfidh muid", "Question": "an mbainfidh muid?", "Negative": "n\u00ed bhainfidh muid"}}, "2 Plural": {"Affirmative": "bainfidh sibh", "Question": "an mbainfidh sibh?", "Negative": "n\u00ed bhainfidh sibh"}, "3 Plural": {"Affirmative": "bainfidh siad", "Question": "an mbainfidh siad?", "Negative": "n\u00ed bhainfidh siad"}, "Passive": {"Affirmative": "bainfear", "Question": "an mbainfear?", "Negative": "n\u00ed bhainfear"}}, "past": {"1 Singular": {"Affirmative": "bhain m\u00e9", "Question": "ar bhain m\u00e9?", "Negative": "n\u00edor bhain m\u00e9"}, "2 Singular": {"Affirmative": "bhain t\u00fa", "Question": "ar bhain t\u00fa?", "Negative": "n\u00edor bhain t\u00fa"}, "3 Singular": {"Male": {"Affirmative": "bhain s\u00e9", "Question": "ar bhain s\u00e9?", "Negative": "n\u00edor bhain s\u00e9"}, "Female": {"Affirmative": "bhain s\u00ed", "Question": "ar bhain s\u00ed?", "Negative": "n\u00edor bhain s\u00ed"}}, "1 Plural": {"Compressed": {"Affirmative": "bhaineamar", "Question": "ar bhaineamar?", "Negative": "n\u00edor bhaineamar"}, "Extended": {"Affirmative": "bhain muid", "Question": "ar bhain muid?", "Negative": "n\u00edor bhain muid"}}, "2 Plural": {"Affirmative": "bhain sibh", "Question": "ar bhain sibh?", "Negative": "n\u00edor bhain sibh"}, "3 Plural": {"Compressed": {"Affirmative": "bhain siad", "Question": "ar bhain siad?", "Negative": "n\u00edor bhain siad"}, "Extended": {"Affirmative": "bhaineadar", "Question": "ar bhaineadar?", "Negative": "n\u00edor bhaineadar"}}, "Passive": {"Affirmative": "baineadh", "Question": "ar baineadh?", "Negative": "n\u00edor baineadh"}}, "condi": {"1 Singular": {"Affirmative": "bhainfinn", "Question": "an mbainfinn?", "Negative": "n\u00ed bhainfinn"}, "2 Singular": {"Affirmative": "bhainfe\u00e1", "Question": "an mbainfe\u00e1?", "Negative": "n\u00ed bhainfe\u00e1"}, "3 Singular": {"Male": {"Affirmative": "bhainfeadh s\u00e9", "Question": "an mbainfeadh s\u00e9?", "Negative": "n\u00ed bhainfeadh s\u00e9"}, "Female": {"Affirmative": "bhainfeadh s\u00ed", "Question": "an mbainfeadh s\u00ed?", "Negative": "n\u00ed bhainfeadh s\u00ed"}}, "1 Plural": {"Compressed": {"Affirmative": "bhainfimis", "Question": "an mbainfimis?", "Negative": "n\u00ed bhainfimis"}, "Extended": {"Affirmative": "bhainfeadh muid", "Question": "an mbainfeadh muid?", "Negative": "n\u00ed bhainfeadh muid"}}, "2 Plural": {"Affirmative": "bhainfeadh sibh", "Question": "an mbainfeadh sibh?", "Negative": "n\u00ed bhainfeadh sibh"}, "3 Plural": {"Compressed": {"Affirmative": "bhainfid\u00eds", "Question": "an mbainfid\u00eds?", "Negative": "n\u00ed bhainfid\u00eds"}, "Extended": {"Affirmative": "bhainfeadh siad", "Question": "an mbainfeadh siad?", "Negative": "n\u00ed bhainfeadh siad"}}, "Passive": {"Affirmative": "bhainf\u00ed", "Question": "an mbainf\u00ed?", "Negative": "n\u00ed bhainf\u00ed"}}, "imper": {"1 Singular": {"Affirmative": "bainim!", "Negative": "n\u00e1 bainim!"}, "2 Singular": {"Affirmative": "bain!", "Negative": "n\u00e1 bain!"}, "3 Singular": {"Male": {"Affirmative": "baineadh s\u00e9!", "Negative": "n\u00e1 baineadh s\u00e9!"}, "Female": {"Affirmative": "baineadh s\u00ed!", "Negative": "n\u00e1 baineadh s\u00ed!"}}, "1 Plural": {"Compressed": {"Affirmative": "bainimis!", "Negative": "n\u00e1 bainimis!"}, "Extended": {"Affirmative": "baineadh muid!", "Negative": "n\u00e1 baineadh muid!"}}, "2 Plural": {"Affirmative": "bainig\u00ed!", "Negative": "n\u00e1 bainig\u00ed!"}, "3 Plural": {"Compressed": {"Affirmative": "bainid\u00eds!", "Negative": "n\u00e1 bainid\u00eds!"}, "Extended": {"Affirmative": "baineadh siad!", "Negative": "n\u00e1 baineadh siad!"}}, "Passive": {"Affirmative": "baintear!", "Negative": "n\u00e1 baintear!"}}, "pastConti": {"1 Singular": {"Affirmative": "bhaininn", "Question": "an mbaininn?", "Negative": "n\u00ed bhaininn"}, "2 Singular": {"Affirmative": "bhainte\u00e1", "Question": "an mbainte\u00e1?", "Negative": "n\u00ed bhainte\u00e1"}, "3 Singular": {"Male": {"Affirmative": "bhaineadh s\u00e9", "Question": "an mbaineadh s\u00e9?", "Negative": "n\u00ed bhaineadh s\u00e9"}, "Female": {"Affirmative": "bhaineadh s\u00ed", "Question": "an mbaineadh s\u00ed?", "Negative": "n\u00ed bhaineadh s\u00ed"}}, "1 Plural": {"Compressed": {"Affirmative": "bhainimis", "Question": "an mbainimis?", "Negative": "n\u00ed bhainimis"}, "Extended": {"Affirmative": "bhaineadh muid", "Question": "an mbaineadh muid?", "Negative": "n\u00ed bhaineadh muid"}}, "2 Plural": {"Affirmative": "bhaineadh sibh", "Question": "an mbaineadh sibh?", "Negative": "n\u00ed bhaineadh sibh"}, "3 Plural": {"Compressed": {"Affirmative": "bhainid\u00eds", "Question": "an mbainid\u00eds?", "Negative": "n\u00ed bhainid\u00eds"}, "Extended": {"Affirmative": "bhaineadh siad", "Question": "an mbaineadh siad?", "Negative": "n\u00ed bhaineadh siad"}}, "Passive": {"Affirmative": "bhaint\u00ed", "Question": "an mbaint\u00ed?", "Negative": "n\u00ed bhaint\u00ed"}}, "subj": {"1 Singular": {"Affirmative": "go mbaine m\u00e9", "Negative": "n\u00e1r bhaine m\u00e9"}, "2 Singular": {"Affirmative": "go mbaine t\u00fa", "Negative": "n\u00e1r bhaine t\u00fa"}, "3 Singular": {"Male": {"Affirmative": "go mbaine s\u00e9", "Negative": "n\u00e1r bhaine s\u00e9"}, "Female": {"Affirmative": "go mbaine s\u00ed", "Negative": "n\u00e1r bhaine s\u00ed"}}, "1 Plural": {"Compressed": {"Affirmative": "go mbainimid", "Negative": "n\u00e1r bhainimid"}, "Extended": {"Affirmative": "go mbaine muid", "Negative": "n\u00e1r bhaine muid"}}, "2 Plural": {"Affirmative": "go mbaine sibh", "Negative": "n\u00e1r bhaine sibh"}, "3 Plural": {"Affirmative": "go mbaine siad", "Negative": "n\u00e1r bhaine siad"}, "Passive": {"Affirmative": "go mbaintear", "Negative": "n\u00e1r bhaintear"}}, "verbal noun": "baint", "verbal adjective": "bainte"}